【裁判字號】    98,易,772
【裁判日期】    980403
【裁判案由】    侵占
【裁判全文】
臺灣臺中地方法院刑事判決          98年度易字第772號
公  訴  人  臺灣臺中地方法院檢察署檢察官
被      告  甲○○
                    國民
上列被告因侵占案件，經檢察官提起公訴（97年度偵字第5758號
），被告於準備程序中就被訴事實為有罪之陳述，經告以簡式審
判之旨，並聽取意見後，本院合議庭裁定由受命法官依法獨任進
行簡式審判程序判決如下：
    主  文
甲○○意圖為自己不法之所有，而侵占自己持有他人之物，處有
期徒刑月，如易科罰金，以新臺幣壹仟元折算壹日。
    事  實
一、甲○○前曾犯違反商標法罪，經判處拘役30日，如易科罰金
    ，以銀元300元（即新臺幣900元）折算1日，緩刑2年確定（
    未構成累犯）。甲○○明知車牌號碼R5-3353號、福特牌、
    1498CC、銀色之自用小客車係乙○○向藍正梁所購得，而乙
    ○○於民國（下同）96年3月25日，出借予其使用之車輛。
    詎甲○○竟意圖為自己不法之所有，基於侵占之犯意，於96
    年12月11日，經乙○○以存證信函要求甲○○返還前開自用
    小客車後，仍拒不歸還該車，而將該車予以侵占入己。
二、案經乙○○訴由臺中縣警察局東勢分局報請臺灣臺中地方法
    院檢察署檢察官偵查起訴。
    理  由
一、按除被告所犯為死刑、無期徒刑、最輕本刑為三年以上有期
    徒刑之罪或高等法院管轄第一審案件者外，於前條第一項程
    序進行中，被告先就被訴事實為有罪之陳述時，審判長得告
    知被告簡式審判程序之旨，並聽取當事人、代理人、辯護人
    及輔佐人之意見後，裁定進行簡式審判程序，刑事訴訟法第
    二百七十三條之一第一項定有明文。本件被告所犯係死刑、
    無期徒刑、最輕本刑為三年以上有期徒刑以外之罪，其於準
    備程序中就被訴事實為有罪之陳述，且經審判長告知被告簡
    式審判程序之旨，並聽取公訴人及被告之意見後，本院合議
    庭認為適宜而裁定由受命法官獨任進行簡式審判程序，合先
    敘明。
二、現行刑事訴訟法為保障被告之反對詰問權，排除具有虛偽危
    險性之傳聞證據，以求實體真實之發現，於該法第一百五十
    九條第一項明定被告以外之人於審判外之言詞或書面陳述，
    除法律有規定者外，不得作為證據。是被告以外之人於審判
    外之陳述，除有同條第二項之除外情形，或符合同法第一百
    五十九條之一至第一百五十九條之五，或其他法律有特別規
    定得為證據之情形者外，自不採為論罪之依據。簡式審判程
    序，貴在審判程序之簡省便捷，檢察官指出之證據方法，只
    要被告及辯護人無異議，即可使用，縱或是被告以外之人在
    審判外之陳述，亦得作為證據，是刑事訴訟法第一百五十九
    條第二項規定；「法院以簡式審判程序，不適用之」；第二
    百七十三條之二規定：「簡式審判程序之證據調查，不受第
    一百五十九條第一項…規定之限制」，是於簡式審判程序，
    有關傳聞證據之證據能力限制規定自無適用之餘地，合先敘
    明。
三、訊據被告甲○○對於上揭事實坦承不諱，核與告訴人乙○○
    所指訴及證人藍正旺於偵訊時所證述之情節相符，並有汽車
    買賣合約書、汽車保險要保書、車籍查詢基本資料詳細畫面
    、車輛定期檢驗通知書、汽車燃料使用費繳納通知書、本票
    、舉發違反道路交通管理事件通知單及繳款憑證、借款支付
    證明等在卷足資佐證。而告訴人將車牌號碼R5-3353號自用
    小客車借予被告，並未訂有期限，且其於96年12月11日，已
    寄發存信函予被告，要求被告歸還該車，被告仍尚未歸還，
    業經告訴人陳明及被告供承明確在卷，並有存證信函、職務
    報告及照片在卷足憑。是自該日起被告即負侵占罪責。足認
    被告甲○○自白，核與事實相符，堪予採信，事證至臻明確
    ，被告甲○○犯行洵堪認定。
四、核被告甲○○所為，係犯刑法第335條第1項之侵占罪。爰審
    酌被告甲○○犯罪之動機、目的、手段、品行不佳，詳如前
    述，此有台灣台中地方法院檢察署刑案資料查註紀錄表一份
    在卷可按、所生危害及犯罪後坦認罪愆，頗具悔意，且表示
    與告訴人乙○○當庭達成和解，並將於98年3月31日履行和
    解條件完畢，惟迄今仍未履行和解條件完畢等一切情狀，量
    處如主文所示之刑，並諭知易科罰金之折算標準，以資懲儆
    。
據上論斷，應依刑事訴訟法第二百九十九條第一項前段、第二百
七十三條之一第一項、刑法第三百三十五第一項、第四十一條第
一項前段、刑法施行法第一條之一第一項、第二項前段，判決如
主文。
中    華    民    國    98    年    4     月    3     日
                            刑事第四庭法  官  洪俊誠
以上正本證明與原本無異。
如不服本判決，應於判決收受送達後10日內向本院提出上訴狀，
上訴於臺灣高等法院臺中分院（並應敘述具體上訴理由及檢附繕
本）。上訴書狀如未敘述上訴理由，應於上訴期間屆滿後20日內
補提上訴理由書於本院（均須按他造當事人之人數附具繕本）「
切勿逕送上級法院」。
                                      書記官  蕭榮峰
中    華    民    國    98    年    4     月    3     日
附錄論罪科刑實體法條文：
刑法第335第1項：
意圖為自己或第三人不法之所有，而侵占自己持有他人之物者，
處 5 年以下有期徒刑、拘役或科或併科1千元以下罰金。
（罰金部份業經刑法施行法第一條之一第二項前段提高30倍為新
台幣3萬元）
前項之未遂犯罰之。
刑法施行法第一之一條（95年06月14日修正）：
中華民國九十四年一月七日刑法修正施行後，刑法分則編所定罰
金之貨幣單位為新臺幣。
九十四年一月七日刑法修正時，刑法分則編未修正之條文定有罰
金者，自九十四年一月七日刑法修正施行後，就其所定數額提高
為三十倍。但七十二年六月二十六日至九十四年一月七日新增或
修正之條文，就其所定數額提高為三倍。


司法院資訊處製作；財團法人民間司法改革基金會備份。
